臺灣新北地方法院刑事裁定　　　　　 　110年度聲字第1415號

聲　請　人
即　被　告　林明宏


選任辯護人　許富雄律師
上列聲請人即被告因違反銀行法等案件（本院110 年度金訴字第
92號），聲請發還扣押物，本院裁定如下：
    主  文
扣案如附表編號1 至3 所示之物均發還林明宏。
其餘聲請駁回。
    理  由
一、聲請意旨略以：聲請人即被告林明宏（下稱被告）遭控違反
    銀行法等案件，業經檢察官起訴並由本院審理中。而被告遭
    查扣如附表所示編號1 至10物品（詳本院110 年度金訴字第
    92號卷【下稱本院卷】一第12至14頁），檢察官或者已釐清
    金流來源與去向，或者已將電磁紀錄以書面方式呈現，是以
    ，遭扣押之附表物品已無繼續扣押或留存之必要。另遭扣案
    之電子產品（附表編號4 至6 、9 物品）、電腦設備（附表
    編號7 、8 、10物品）等產品，一來價格較高，二來生命週
    期短，三來怕受潮而致生損害，祈請一併納入考量；另如有
    保管不當，恐將衍生國家賠償。為此，爰具狀請求發還，以
    維被告權益等語。
二、按可為證據或得沒收之物，得扣押之；扣押物若無留存之必
    要者，不待案件終結，應以法院之裁定或檢察官命令發還之
    ，刑事訴訟法第133 條第1 項、第142 條第1 項前段分別定
    有明文。依此，扣押物如非得沒收之物，又無第三人主張權
    利者，原則上受理訴訟繫屬之法院即應依聲請裁定發還，然
    倘仍有留存為證據或其他必要情形，仍得繼續扣押之。而此
    扣押必要性有無問題，乃審理法院依案件調查結果審酌，屬
    法院裁量之權限。
三、經查：
  ㈠被告因違反銀行法等案件，經警於民國108 年12月3 日，在
    新北市○○區○○○路000 號，扣得含附表所示之物在內之
    物品（見臺灣新北地方檢察署【下稱新北地檢署】108 年度
    他字第8074號偵查卷五第83至86頁；本院卷一第12至14頁）
    ，嗣經新北地檢署檢察官提起公訴後，現由本院以110 年度
    金訴字第92號審理中，有相關卷證資料在卷可稽。本院審酌
    檢察官起訴被告涉犯非銀行不得辦理國內外匯兌業務、洗錢
    等罪嫌，於起訴書犯罪事實、證據清單、附表及附件，均未
    敘及如附表編號1 至3 所示金融機構帳戶，且無事證足認如
    附表編號1 至3 所示之物，係供被告犯罪所用或犯罪預備之
    物，或為因犯罪所生或所得之物，復非違禁物，另參酌檢察
    官之意見（見本院卷二第225 頁），是認扣案如附表編號1
    至3 所示之物應無繼續扣押於本院之必要。從而，被告聲請
    發還如附表編號1 至3 所示之物，為有理由，應予准許。
  ㈡至如附表編號4 至10所示之電子產品、電腦設備，辯護人於
    110 年10月13日本院準備程序時表示：該等物品內可能存有
    對被告有利之證據等語（見本院卷二第221 頁），既稱可能
    有證據存放在內且與本案有關，若於現階段遽行將附表編號
    4 至10所示之電子產品、電腦設備發還，使被告得以自由使
    用，恐生證據滅失、偽變造之虞；另該等電子產品、電腦設
    備內相關電磁紀錄，被告及其辯護人實可透由聲請拷貝之方
    式取得，故認仍有繼續扣押之必要。從而，被告聲請發還如
    附表編號4 至10所示之物，為無理由，應予駁回。
四、依刑事訴訟法第142 條第1 項前段、第220 條，裁定如主文
    。
中　　華　　民　　國　 110　　年　　12　　月　　8 　　日
                  刑事第十二庭  審判長法  官  陳正偉
 
                                      法  官  鄭淳予
 
                                      法  官  陳志峯
以上正本證明與原本無異。
如不服本裁定應於送達後5日內向本院提出抗告狀。
                                      書記官  張馨尹
中　　華　　民　　國　 110　　年　　12　　月　　10　　日
附表：
┌──┬──────┬────────┬─────┐
│編號│扣案物名稱、│新北地檢署保號及│   備註   │
│    │數量        │編號            │          │
├──┼──────┼────────┼─────┤
│ 1  │臺灣銀行存摺│109 年度紅保字第│戶名：林明│
│    │壹本（帳號：│1700號編號001   │宏        │
│    │000000000000│                │          │
│    │082 號）    │                │          │
├──┼──────┼────────┼─────┤
│ 2  │臺灣銀行存摺│109 年度紅保字第│戶名：林明│
│    │壹本（帳號：│1700號編號002   │宏        │
│    │000000000000│                │          │
│    │743 號）    │                │          │
├──┼──────┼────────┼─────┤
│ 3  │中國信託商業│109 年度紅保字第│戶名：林明│
│    │銀行存摺壹本│1700號編號003   │宏        │
│    │（帳號：8228│                │          │
│    │00000000000 │                │          │
│    │號）        │                │          │
├──┼──────┼────────┼─────┤
│ 4  │OPPO廠牌紅色│109 年度紅保字第│含SIM 卡2 │
│    │手機壹支    │1700號編號004   │張        │
├──┼──────┼────────┼─────┤
│ 5  │OPPO廠牌粉色│109 年度紅保字第│含SIM 卡2 │
│    │手機壹支    │1700號編號005   │張        │
├──┼──────┼────────┼─────┤
│ 6  │紅米藍色手機│109 年度紅保字第│含SIM 卡2 │
│    │壹支        │1700號編號006   │張、保護貼│
│    │            │                │破損      │
├──┼──────┼────────┼─────┤
│ 7  │Transcend 4T│109 年度紅保字第│含USB 及充│
│    │B 硬碟壹台  │1700號編號007   │電線      │
├──┼──────┼────────┼─────┤
│ 8  │Lenovo Yoga │109 年度紅保字第│含充電線  │
│    │筆電壹台    │1700號編號008   │          │
├──┼──────┼────────┼─────┤
│ 9  │隨身碟壹支  │109 年度紅保字第│          │
│    │            │1700號編號009   │          │
├──┼──────┼────────┼─────┤
│ 10 │SEAGATE 2TB │109 年度紅保字第│          │
│    │隨身硬碟壹台│1700號編號010   │          │
└──┴──────┴────────┴─────┘